【裁判字號】    95,訴,1991
【裁判日期】    970214
【裁判案由】    拆屋還地
【裁判全文】
臺灣板橋地方法院民事判決              95年度訴字第1991號
原      告  丑○○
訴訟代理人  湯明亮  律師
複  代理人  周明榮  律師
被      告  Ｙ○○
            戌○○
            戊○○
            天○○
共      同
訴訟代理人  陳宏瑄律師
複  代理人  子○○
被      告  卯○○
            Ｗ○○
            ａ○○
            Ｖ○○
兼上列一人
法定代理人  Ｚ○○  住同上
            Ｕ○○  住同上
被      告  寅○○  住台北縣板橋市○○路○段38巷156弄73號
            辰○○  住台北縣新莊市○○街35巷5號8樓
            Ｋ○○  住台北縣新莊市○○路120巷49弄15號
            丁○○  住台北縣板橋市○○路○段38巷156弄124號
            亥○○  住台北縣板橋市○○路○段38巷156弄73號
            壬○○  住台北縣蘆洲市○○街68巷62號3樓
            黃○○  住台北縣五股鄉○○路270巷3號5樓
            宇○○  住宜蘭縣五.
            宙○○  住台北縣板橋市○○路○段38巷156弄75號
            Ｌ○○  住同上
            申○○  住台北縣板橋市○○路212之1號
            Ｊ○○  住台北縣新店市○○路○段142巷1弄7號5樓
            Ｏ○○  住桃園縣中.
            Ｐ○○  住同上
            Ｔ○○  住台北縣汐止市○○○路293巷5號7樓
            Ｍ○○  住桃園縣平.
            未○○  住台北縣板橋市○○路○段38巷156弄75號
            Ｎ○○  住同上
            Ｄ○○  住台北縣板橋市○○路○段169巷7之1號
            丙○○  籍設台北縣三重市○○路8號6樓（台北縣
                    三重市戶政事務所，現應受送達處所不明
            乙○○  住台北縣中和市○○街109巷7號12樓之3
            玄○○  住台北市中山區○○○路162巷206號6樓
            Ｉ○○  住台北市○○區○○街1號2樓之2
            Ｈ○○  住台北縣中和市○○路○段64巷16弄1號
            Ａ○○  住台北市○○區○○路50巷3弄13號4樓
            Ｂ○○  住台北市○○區○○路52號9樓之13
            Ｒ○○  住台北縣樹林市○○街17號
            Ｑ○○  住台北縣板橋市○○路○段153巷41之1號3
            Ｅ○○  住台北縣板橋市○○路○段153巷41號之1
            Ｇ○○  住台北縣板橋市○○路○段153巷41號2樓
            Ｆ○○  住同上
            甲○○  住台北縣永和市○○路○段201巷4號
            巳○○  住台北縣板橋市○○路○段7巷86之1號
            地○○  住台北縣土城市○○路○段203巷8號5樓
            庚○○  住台北縣板橋市○○路○段38巷156弄73號
            己○○  住同上
上二人共同              號
法定代理人  辛○○○住同上
            戊○○  住同上
被      告  辛○○○住同上
            Ｘ○○  住台北縣板橋市○○路○段38巷156弄75號
            ｂ○○○住同上
            午○○  住同上
            酉○○  住同上
            Ｓ○○  住同上
上三人共同
法定代理人  癸○○  住同上
            宙○○  住同上
被      告  癸○○  住同上
上列當事人間請求拆屋還地事件，本院於民國97年1 月17日言詞
辯論終結，判決如下：
    主  文
被告卯○○應將座落台北縣板橋市○○段626 地號土地上如附圖
所示編號A1部分面積42.18 平方公尺，及同段625 之5 地號土地
上如附圖所示編號B1部分面積22.72 平方公尺（門牌號碼：台北
縣板橋市○○路○ 段38巷156 弄69號）之磚造平房拆除；被告卯
○○、Ｙ○○、Ｗ○○、ａ○○、Ｖ○○、Ｚ○○、Ｕ○○應自
上開磚造平房遷出；並將土地返還予原告及其他共有人全體。
被告戌○○、寅○○、辰○○、Ｋ○○、戊○○、丁○○、亥○○、壬○○、黃○○、宇○○、宙○○、Ｌ○○、申○○、Ｊ○○、Ｏ○○、Ｐ○○、Ｔ○○、Ｍ○○、未○○、Ｎ○○、天○○、Ｄ○○、丙○○、乙○○、玄○○、Ｉ○○、Ｈ○○、Ａ○○、Ｂ○○、Ｒ○○、Ｑ○○、Ｅ○○、Ｇ○○、Ｆ○○、甲○○、巳○○、地○○應將座落台北縣板橋市○○段626 地號土地
上如附圖所示編號A2部分面積90.73 平方公尺，及同段625 之5
地號土地上如附圖所示編號B2部分面積7.27平方公尺（門牌號碼
：台北縣板橋市○○路○ 段38巷156 弄73號）之磚造平房，與座
落同段626 地號土地上如附圖所示編號A3部分面積93.02 平方公
尺（門牌號碼：台北縣板橋市○○路○ 段38巷156 弄75號）之磚
造平房拆除；被告戌○○、寅○○、戊○○、亥○○、庚○○、
己○○、辛○○○應自上開附圖所示編號A2、B2部分之磚造平房
遷出；被告未○○、Ｎ○○、天○○、Ｘ○○、ｂ○○○、Ｌ○○、午○○、酉○○、Ｓ○○、宙○○、癸○○應自上開附圖所
示編號A3部分之磚造平房遷出；並將土地返還予原告及其他共有
人全體。
訴訟費用由被告負擔。
本判決第一項於原告以新台幣伍拾萬貳仟元供擔保後，得假執行
。但被告卯○○、Ｙ○○、Ｗ○○、ａ○○、Ｖ○○、Ｚ○○、
Ｕ○○得以新台幣壹佰伍拾萬陸仟元預供擔保而免為假執行。
本判決第二項於原告以新台幣壹佰伍拾貳萬玖仟元供擔保後，得
假執行。但被告戌○○、寅○○、辰○○、Ｋ○○、戊○○、丁○○、亥○○、壬○○、黃○○、宇○○、宙○○、Ｌ○○、申
○○、Ｊ○○、Ｏ○○、Ｐ○○、Ｔ○○、Ｍ○○、未○○、Ｎ
○○、天○○、Ｄ○○、丙○○、乙○○、玄○○、Ｉ○○、Ｈ
○○、Ａ○○、Ｂ○○、Ｒ○○、Ｑ○○、Ｅ○○、Ｇ○○、Ｆ
○○、甲○○、巳○○、地○○、庚○○、己○○、辛○○○、
Ｘ○○、ｂ○○○、午○○、酉○○、Ｓ○○、癸○○得以新台
幣肆佰伍拾捌萬伍仟元預供擔保而免為假執行。
    事實及理由
壹、程序部分：
一、被告Ｃ○○於訴訟程序進行中死亡，原告聲明由其繼承人即
    被告未○○、Ｎ○○承受訴訟，核與民事訴訟法第175 條第
    2 項規定相符，應予准許。
二、按訴狀送達後，原告不得將原訴變更或追加，但請求之基礎
    事實同一，或擴張、減縮應受判決事項之聲明者，不在此限
    ，民事訴訟法第255 條第1 項第2 、3 款定有明文。查原告
    提起本件訴訟，其起訴狀原聲明：(1)被告Ｙ○○應將座落台
    北縣板橋市○○段626 地號土地上門牌號碼台北縣板橋市○○路○段38巷156 弄69號之房屋，面積50平方公尺拆除，並
    返還土地予原告及其他共有人柯仁杰全體；(2)被告戌○○、
    楊再青應將座落台北縣板橋市○○段626 地號土地上門牌號
    碼台北縣板橋市○○路○段38巷156 弄73號之房屋，面積45
    平方公尺拆除，並返還土地予原告及其他共有人柯仁杰全體
    ；(3)被告Ｃ○○、天○○應將座落台北縣板橋市○○段626
    地號土地上門牌號碼台北縣板橋市○○路○段38巷156 弄75
    號之房屋，面積50平方公尺拆除，並返還土地予原告及其他
    共有人柯仁杰全體。嗣於訴訟程序中變更、追加聲明如主文
    第1 、2 項所示。揆諸首揭規定，原告所為訴之變更、追加
    ，於法並無不合。
三、被告卯○○、Ｗ○○、Ｖ○○、Ｚ○○、Ｕ○○、寅○○、
    辰○○、Ｋ○○、丁○○、亥○○、壬○○、黃○○、宇○○、宙○○、Ｌ○○、申○○、Ｊ○○、Ｏ○○、Ｐ○○、
    Ｔ○○、Ｍ○○、未○○、Ｎ○○、Ｄ○○、丙○○、乙○○、玄○○、Ｈ○○、Ａ○○、Ｂ○○、Ｒ○○、Ｑ○○、
    Ｅ○○、Ｆ○○、甲○○、巳○○、地○○、庚○○、己○○、辛○○○、Ｘ○○、ｂ○○○、午○○、酉○○、Ｓ○○、癸○○未於言詞辯論期日到場；被告ａ○○、Ｉ○○、
    Ｇ○○未於最後言詞辯論期日到場；核均無民事訴訟法第38
    6 條所列各款情形，應依原告之聲請，由其一造辯論而為判
    決。
貳、實體部分：
一、原告主張：(1)座落台北縣板橋市○○段626 地號土地為原告
    與訴外人柯仁杰共有；同段625 之5 地號土地則為原告與訴
    外人柯火良等人共有。(2)被告卯○○於系爭626 、625 之5
    地號土地上興建所有門牌號碼台北縣板橋市○○路○ 段38巷
    156 弄69號之磚造平房，而無權占有626 地號土地如附圖所
    示編號A1部分面積42.18 平方公尺，及625 之5 地號土地如
    附圖所示編號B1部分面積22.72 平方公尺，原告自得被告卯
    ○○拆除上揭磚造平房，將土地返還予原告及其他共有人全
    體。(3)被告Ｙ○○雖未設籍於前述69號磚造平房，惟實際上
    有在該磚造平房居住；另卯○○、Ｗ○○、ａ○○、Ｖ○○
    、Ｚ○○、Ｕ○○皆設籍於該69號磚造平房，渠等皆對原告
    及其他共有人全體之所有權有所妨礙，故請求渠等自磚造平
    房遷出，將土地返還予原告及其他共有人全體。(4)座落系爭
    626 地號土地上如附圖所示編號A2部分面積90.73 平方公尺
    ，及系爭625 之5 地號土地上如附圖所示編號B2部分面積7.
    27平方公尺之門牌號碼台北縣板橋市○○路○ 段38巷156 弄
    73號之磚造平房，與座落系爭626 地號土地上如附圖所示編
    號A3部分面積93.02 平方公尺之門牌號碼台北縣板橋市○○
    路○ 段38巷156 弄75號之磚造平房，係由訴外人楊聰山、楊
    俊德、楊聰明等兄弟3 人所共同興建，而楊聰山、楊俊德、
    楊聰明分別於民國83年1 月7 日、87年2 月11日、82年3 月
    3 日死亡，被告戌○○、寅○○、辰○○、Ｋ○○、戊○○
    、丁○○、亥○○、壬○○為楊聰山之繼承人，繼承楊聰山
    之權利；被告黃○○、宇○○、宙○○、Ｌ○○、申○○、
    Ｊ○○、Ｏ○○、Ｐ○○、Ｔ○○、Ｍ○○、Ｃ○○、天○○、Ｄ○○為楊俊德之繼承人，繼承楊俊德之權利；被告丙○○、乙○○、玄○○、Ｉ○○、Ｈ○○、Ａ○○、Ｂ○○
    、Ｒ○○、Ｑ○○、Ｅ○○、Ｇ○○、Ｆ○○、甲○○、巳
    ○○、地○○為楊聰明之繼承人，繼承楊聰明之權利；而均
    成為上開73、75號磚造平房之共有人。被告Ｃ○○死亡後，
    其繼承人即被告未○○、Ｎ○○亦繼受而為73、75號磚造平
    房之共有人。因73、75號磚造平房係無權占有系爭626 、62
    5 之5 地號土地，原告自得請求渠等拆除上揭磚造平房，將
    土地返還予原告及其他共有人全體。(5)被告戌○○、寅○○
    、戊○○、亥○○、庚○○、己○○、辛○○○皆設籍於73
    號磚造平房；被告未○○、Ｎ○○、天○○、Ｘ○○、ｂ○○○、Ｌ○○、午○○、酉○○、Ｓ○○、宙○○、癸○○
    皆設籍於75號磚造平房；渠等皆對原告及其他共有人全體之
    所有權有所妨礙，故請求渠等自磚造平房遷出，將土地返還
    予原告及其他共有人全體。爰依民法第767 條、第821 條規
    定之無權占有法律關係，提起本件訴訟等情。並聲明：(1)如
    主文第1 、2 項所示；(2)願供擔保請准宣告假執行。
二、被告Ｙ○○、ａ○○、戌○○、戊○○、天○○、Ｉ○○、
    Ｇ○○則以：(1)座落台北縣板橋市○○段626 地號土地，門
    牌號碼台北縣板橋市○○路○ 段38巷156 弄69、73號及75號
    房屋，均非被告等人所興建，原告起訴請求被告拆屋還地，
    顯無理由。(2)被告Ｙ○○之配偶卯○○、被告戌○○及戊○○之母楊色娥、被告Ｃ○○及天○○之父楊俊德等人，世居
    於系爭建物及土地。被告之家族係經原告之父柯松柏同意，
    而合法占用系爭土地，由來以久，歷年來之地價稅均由被告
    等繳納，此事原告亦知之甚詳。茲原告竟起訴主張被告等係
    無權占用系爭土地，顯然悖於事實，委無足採。(3)被告卯○○之父陳阿呆早在日據時代就在系爭土地上興建地上物，而
    被告卯○○之父親、祖父等均世居在【歡子園32號（豐民街
    94號）】建物內、被告戌○○之母楊色娥及被告戌○○之祖
    父楊聰山等均世居在【歡子園34號（豐民街96號）】建物內
    ，而原告之父柯松柏即居住在【歡子園38號】建物內。衡諸
    常情，若被告等人之先人無權占用別人之土地，地主就住在
    隔壁豈有不加處理之道理，被告等人之戶籍資料可知系爭建
    物早在日據時代就已經蓋了並且有建物門牌資料，且被告等
    均世居在該址好幾代。顯然被告等非如原告主張之無權佔用
    ，僅係因日據時代大家一諾千金，且言而有信，故未留存字
    句為證。(4)查原告及其父柯松柏數十年未曾向被告等家族主
    張拆屋還地，實係因地主有口頭承諾被告等使用系爭土地，
    且要求被告等繳納地價稅，此有原告簽收收據載有【茲收到
    Ｃ○○、戌○○、Ｙ○○等3 人付地價稅二萬二千七百三十
    元正，93 年11 月23日】及【茲收到Ｙ○○、Ｃ○○、戌○○等3 人94 年 度地價稅共三萬元整，94年11月26日】，及
    68、71、72、73、74、75、76、78、79、80、82、83、84、
    85、87、89、90、91、92年度之繳納通知書及收據可稽。(5)
    本件原告雖否認有同意被告等使用土地，但對於被告代繳地
    價稅收據並不爭執真正，則本件被告等人就系爭土地基於使
    用借貸關係或租賃關係佔用，自非無權占有。有關原告提出
    之證人柯吉彥亦係原告之親戚，且其證述兩造以前都是鄰居
    ，足以證明被告所稱柯松柏在日據時代就住在隔壁且同意被
    告等人使用系爭土地均有所據。至於證人柯吉彥稱系爭69號
    房屋係被告卯○○所建造，應係附和原告主張之詞，蓋證人
    柯吉彥稱被告卯○○於結婚後才蓋房子，但卯○○係於47年
    12月10日結婚，而系爭69號房屋早在46年就申請用電，顯然
    房屋興建時間點早於46年，又被告卯○○婚前並無工作及收
    入，更不可能獨資蓋房屋。證人之證詞與事實有違並不足採
    信。且該69號房屋申請用電時，被告才20歲，根本無資力出
    資建造房屋。事實上，被告出生時，該房屋就已經存在，是
    被告的祖先建造。該屋由何人申請用水用電，不必然就是房
    屋的建造人等語置辯。並聲明：(1)駁回原告之訴；(2)願供擔
    保請准宣告免為假執行。
    其餘被告則未於言詞辯論期日到場，亦未提出書狀作何聲明
    或陳述。
三、原告主張其為座落台北縣板橋市○○段626 、625 之5 地號
    土地之共有人，門牌號碼台北縣板橋市○○路○ 段38巷156
    弄69號之磚造平房，占有626 地號土地如附圖所示編號A1部
    分面積42.18 平方公尺，及625 之5 地號土地如附圖所示編
    號B1部分面積22.72 平方公尺，該69號磚造平房，實際上有
    被告Ｙ○○居住、另被告卯○○、Ｗ○○、ａ○○、Ｖ○○
    、Ｚ○○、Ｕ○○亦皆設籍居住之；又門牌號碼台北縣板橋
    市○○路○ 段38巷156 弄73號之磚造平房，占有626 地號土
    地如附圖所示編號A2部分面積90.73 平方公尺，及625 之5
    地號土地如附圖所示編號B2部分面積7.27平方公尺，現為被
    告戌○○、寅○○、戊○○、亥○○、庚○○、己○○、辛○○○設籍居住；又門牌號碼台北縣板橋市○○路○ 段38巷
    156 弄75號之磚造平房，占有626 地號土地如附圖所示編號
    A3部分面積93.02 平方公尺，現為被告未○○、Ｎ○○、天
    ○○、Ｘ○○、ｂ○○○、Ｌ○○、午○○、酉○○、Ｓ○○、宙○○、癸○○設籍居住之事實，業據原告提出土地登
    記謄本2 份為證，並經本院會同台北縣板橋地政事務所人員
    至現場勘驗屬實，製有勘驗筆錄暨複丈成果圖附卷可稽，且
    被告亦不爭執，自堪信為真實。
四、原告復主張系爭69號磚造平房為被告卯○○所有，系爭73、
    75號磚造平房為被告戌○○、寅○○、辰○○、Ｋ○○、戊○○、丁○○、亥○○、壬○○、黃○○、宇○○、宙○○
    、Ｌ○○、申○○、Ｊ○○、Ｏ○○、Ｐ○○、Ｔ○○、Ｍ
    ○○、未○○、Ｎ○○、天○○、Ｄ○○、丙○○、乙○○
    、玄○○、Ｉ○○、Ｈ○○、Ａ○○、Ｂ○○、Ｒ○○、Ｑ
    ○○、Ｅ○○、Ｇ○○、Ｆ○○、甲○○、巳○○、地○○
    所共有，均係無權占有系爭626 、625 之5地 號土地之事實
    ，則為被告Ｙ○○、ａ○○、戌○○、戊○○、天○○、Ｉ
    ○○、Ｇ○○所否認，並以前詞置辯。經查：
  (1)關於原告主張系爭69號磚造平房為被告卯○○所有之事實，
    已據證人柯吉彥證稱：「（與兩造有無親屬或僱傭等關係？
    ）沒有，與兩造以前都是鄰居」、「（系爭69號房屋為何人
    所興建？）是卯○○興建的」、「（如何確定是卯○○蓋的
    ？）被告ａ○○的祖父死了好幾年後，卯○○才蓋該磚造房
    屋，早期大觀路那邊大多都是草房，磚造房屋祇有兩、三間
    ，是有錢人才會蓋。我們家也是跟卯○○差不多時間把草房
    改建為磚造房屋」、「（卯○○在蓋磚造房屋的時候，當時
    旁邊的房屋73號、75號已經蓋好了嗎？）我不知道門牌號碼
    ，差不多都是沒隔幾年蓋的」、「（證人是否清楚69號房屋
    是何人出資？）出錢的人是卯○○」等語綦詳，觀諸證人為
    兩造鄰居，且經具結在案，所為證言應可採取，自堪信原告
    之主張為真實。
  (2)關於原告主張系爭73、75號磚造平房75號磚造平房為被告戌
    ○○、寅○○、辰○○、Ｋ○○、戊○○、丁○○、亥○○
    、壬○○、黃○○、宇○○、宙○○、Ｌ○○、申○○、Ｊ
    ○○、Ｏ○○、Ｐ○○、Ｔ○○、Ｍ○○、未○○、Ｎ○○
    、天○○、Ｄ○○、丙○○、乙○○、玄○○、Ｉ○○、Ｈ
    ○○、Ａ○○、Ｂ○○、Ｒ○○、Ｑ○○、Ｅ○○、Ｇ○○
    、Ｆ○○、甲○○、巳○○、地○○所共有之事實，亦據證
    人Ｒ○○證稱：「我父親有四個兄弟，被告是老二與老四後
    代子孫，被告中黃○○是我堂兄弟」、「（系爭房屋係何時
    興建？）我父親60歲退休的時候，原來草房已經快要倒了，
    就與其兄弟集資興建，我父親民國前11年生的」、「（原來
    的草房是否全部拆除後重新興建系爭房屋？）是」、「（原
    來的草房是何人、何時興建？）是我祖父蓋的，什麼時候我
    不清楚；我今年76歲，日據時代時草房就已存在」、「（系
    爭房屋是你父親與哪幾位兄弟所建？姓名為何？）我父親楊
    聰明，老二楊聰山，老四楊峻德等三人合資興建，老三因為
    被人招贅，所以沒有參加」等語屬實，並有原告提出之楊聰
    明、楊聰山、楊俊德繼承系統表及戶籍謄本等件在卷可稽，
    亦堪信原告之主張為真實。
  (3)被告抗辯其家族係經原告之父柯松柏同意，而合法占用系爭
    土地，且歷年地價稅均由被告等繳納，原告亦不爭執，可見
    被告就系爭土地係基於使用借貸關係或租賃關係占用，自非
    無權占有云云。惟查，被告主張有權占有系爭土地之事實，
    為原告所否認，被告自應舉證以實其說。而被告就其家族係
    經原告之父柯松柏同意，而合法占用系爭土地之事實，並未
    能積極舉證證明之，雖被告提出地價稅繳納通知書及收據等
    件，主張系爭土地地價稅係由渠等繳納等情，為原告所不爭
    執，然依一般經驗法則判斷，代繳地價稅之原因在所多有，
    可能係地主同意代繳人使用土地之對價，亦可能係相當不當
    得利損害金之性質，或其他法律關係，不一而足，自難僅憑
    被告有為原告等地主代繳地價稅之事實，即認定系爭土地地
    主有同意被告占有使用系爭土地，故被告上開所辯尚無可採
    。
五、按「所有人對於無權占有或侵奪其所有物者，得請求返還之
    。對於妨害其所有權者，得請求除去之。有妨害其所有權之
    虞者，得請求防止之」、「各共有人對於第三人，得就共有
    物之全部為本於所有權之請求。但回復共有物之請求，僅得
    為共有人全體之利益為之」，民法第767 條、第821 條分別
    定有明文。查被告所有系爭建物既無正當權源而占有原告共
    有系爭土地，原告自得請求系爭建物所有人之被告拆屋，並
    請求居住於系爭建物內之被告遷出，而將土地返還予原告及
    其他共有人全體。
六、從而，原告依無權占有之法律關係，請求(1)被告卯○○應將
    座落台北縣板橋市○○段626 地號土地上如附圖所示編號A1
    部分面積42.18 平方公尺，及同段625 之5 地號土地上如附
    圖所示編號B1部分面積22.72 平方公尺（門牌號碼：台北縣
    板橋市○○路○ 段38巷156 弄69號）之磚造平房拆除；被告
    卯○○、Ｙ○○、Ｗ○○、ａ○○、Ｖ○○、Ｚ○○、Ｕ○○應自上開磚造平房遷出；並將土地返還予原告及其他共有
    人全體；(2)被告戌○○、寅○○、辰○○、Ｋ○○、戊○○
    、丁○○、亥○○、壬○○、黃○○、宇○○、宙○○、Ｌ
    ○○、申○○、Ｊ○○、Ｏ○○、Ｐ○○、Ｔ○○、Ｍ○○
    、未○○、Ｎ○○、天○○、Ｄ○○、丙○○、乙○○、玄
    ○○、Ｉ○○、Ｈ○○、Ａ○○、Ｂ○○、Ｒ○○、Ｑ○○
    、Ｅ○○、Ｇ○○、Ｆ○○、甲○○、巳○○、地○○應將
    座落台北縣板橋市○○段626 地號土地上如附圖所示編號A2
    部分面積90.73 平方公尺，及同段625 之5地 號土地上如附
    圖所示編號B2部分面積7.27平方公尺（門牌號碼：台北縣板
    橋市○○路○ 段38巷156 弄73號）之磚造平房，與座落同段
    626 地號土地上如附圖所示編號A3部分面積93.02 平方公尺
    （門牌號碼：台北縣板橋市○○路○ 段38巷156 弄75號）之
    磚造平房拆除；被告戌○○、寅○○、戊○○、亥○○、庚○○、己○○、辛○○○應自上開附圖所示編號A2、B2部分
    之磚造平房遷出；被告未○○、Ｎ○○、天○○、Ｘ○○、
    ｂ○○○、Ｌ○○、午○○、酉○○、Ｓ○○、宙○○、癸○○應自上開附圖所示編號A3部分之磚造平房遷出；並將土
    地返還予原告及其他共有人全體；為有理由，應予准許。
七、兩造陳明願供擔保請准宣告假執行及免為假執行，經核均無
    不合，爰分別酌定相當擔保金額併准許之。
八、本件事證已臻明確，兩造其餘攻擊防禦方法及舉證，核與判
    決結果不生影響，爰不一一論述，併此敘明。
九、訴訟費用負擔之依據：民事訴訟法第78條、第85條第1 項前
    段。
中    華    民    國    97    年    2     月    14    日
                  民事第二庭    法  官  連士綱
以上正本係照原本作成
如對本判決上訴，須於判決送達後20日內向本院提出上訴狀
中    華    民    國    97    年    2     月    19    日
                                書記官  李宏明


司法院資訊處製作；財團法人民間司法改革基金會備份。
